# 多缴纳税金及附加

提问人：chuvslian 时间：2023-01-12 20:48:12
[color=rgb(153, 153, 153) !important]版主@ 版主chenyiwei 请教陈版主：1.公司为国有企业，公司于 2018 年发现由于增值税申报方式的原因造成多缴纳税金后续公司开展自查工作，自查发现公司 2016 年至 2022 年 3 月期间增，填报增值税申报表附表一“未开具发票”栏累计金额XXX元并于申报当期完税，该增值税税款在后来形成重复交税，该事项后续找税务师出具了报告，同时报给了税务局，税务局在 2022 年同意且退了多缴的税费，其中多交增值税 500 多万，附加税 70 万。该事项账务处理附加税为冲减当期附加税导致 2022 年税金及附加为付 50 万。
对于该事项是不是可以不调整以前年度损益，因为税局退税有不确定性，虽然说该部分的税是属于以前多交的，现在的困扰就是如果不调以前年度损益，税金及附加披露就是负数，同时实际执行的重要性水平为 40 万。
2.公司代同一控制下的关联方持有某项目公司的股份1%，该部分代持股份一直没有登记，合同约定公司代持在项日公司中的股份时问原则上不超过两年.经主管部门批复同意后由甲方直接持股;如因主管部门未能批复或遇政策变动等客观原因，在两年内未能完成甲方直接持股，则由公司无条件全额退还代持股份。公司把该投资划分为其他权益工具。 2022 年公司出售了该部分股份同时签订了合同约定以原出资的金额，按项目年化收益率5.1%给予公司补偿了 70 万。
由于其他权益工具是指以公允价值计量且其变动计入其他综合收益的非交易性权益工具投资，指定为以公允价值计量且其变动计入其他综合收益的非交易性权益工具投资，除了获得的股利计入当期损益外，其他相关的利得和损失（包括汇兑损益）均应当计入其他综合收益，且后续不得转入当期损益。当其终止确认时，之前计入其他综合收益的累计利得或损失应当从其他综合收益中转出，计入留存收益。
对于补偿的 70 万，是否可以考虑该股份本质上是一个代持补偿作为利息收入，计入留存收益而不是计入其他综合收益。

回答人：chenyiwei
1 、由于申请退税的不确定性，一般只有在税务机关批准退税申请后才能对退回税款进行账务处理，因此对于本年度批准退回的前期多缴税款，应冲减本年度的税金及附加，即使这样做会导致本年度“税金及附加”出现负数，也只能如此处理，而不能视同前期差错调整以前年度损益。
2 、要考虑该1%的代持是否属于合法、有效的代持，相关的股东权利和义务是否均归属于背后的实益股东？如果是，则此前就不应将该1%股份确认为本企业的金融资产，而只能做账外备查登记。以前年度确认“其他权益工具投资”属于前期差错，应予更正。
补偿的 70 万元可视为对占用资金的资金成本的补偿，但如果此前并未明确该补偿事项，则只能作为营业外收入。